臺灣高等法院刑事判決
109年度上訴字第1092號
上  訴  人  
即  被  告  王世鵬


上列上訴人因違反毒品危害防制條例案件，不服臺灣宜蘭地方法
院109年度訴字第9號，中華民國109年2月24日第一審判決（起訴
案號：臺灣宜蘭地方檢察署108年度毒偵字第384號），提起上訴
，本院判決如下：
    主  文
上訴駁回。　
　  犯罪事實
一、王世鵬基於施用第一級毒品海洛因之犯意，於民國108 年4 
    月1 日上午8時50分為臺灣宜蘭地方檢察署觀護人採尿前26
    小時內之某時許，在其位於宜蘭縣○○市○○路0段000號住處，
    施用第一級毒品海洛因1 次，嗣於108年4 月1 日上午8 時5
    0分許經臺灣宜蘭地方檢察署觀護人室採尿送驗呈嗎啡陽性
    反應，始悉上情。
二、案經臺灣宜蘭地方檢察署觀護人室簽分報請臺灣宜蘭地方檢
    察署檢察官偵查起訴。
    理  由
壹、程序部分：
    本院援引之下列證據資料（包含供述證據、文書證據等），
    並無證據證明係公務員違背法定程序所取得。又檢察官、被
    告王世鵬於原審準備程序及審理時及本院審理時，對原審及
    本院所提示之被告以外之人審判外之供述，包括供述證據、
    文書證據等證據，就證據能力均未表示爭執，且迄言詞辯論
    終結前並未聲明異議，亦無顯有不可信之情況與不得作為證
    據之情形，本院審酌上開證據資料製作時之情況，尚無違法
    不當及證明力明顯過低之瑕疵，認為以之作為證據應屬適當
    ，是依刑事訴訟法第159 條至第159 條之5 規定，本院所引
    用供述證據及文書證據均有證據能力。
貳、實體部分：
一、事實之認定：
　　上開犯罪事實，業據上訴人即被告王世鵬於原審及本院審理
    時均坦承不諱，且其經臺灣宜蘭地方檢察署觀護人室採尿送
    鑑確呈嗎啡陽性反應，見卷附該署施用毒品犯尿液檢體監管
    紀錄表、施用毒品犯採尿報到編號表及台灣尖端先進生技醫
    藥股份有限公司濫用藥物檢驗報告（見毒偵字卷第3至6頁）
    在卷可稽，足見被告上開出於任意性之自白核與事實相符，
    可以採信。本件事證明確，被告施用第一級毒品犯行，洵堪
    認定，應依法論科。
二、論罪之說明：　　
    核被告之所為，係犯毒品危害防制條例第10條第1項之施用
    第一級毒品罪。其持有海洛因之低度行為，為施用之高度行
    為所吸收，不另論罪。
三、維持原判決及駁回上訴之理由：
  ㈠原審以被告犯罪事證明確，適用毒品危害防制條例第10條第1
     項規定，並審酌被告前曾歷經觀察、勒戒及入監執行後，
    仍未戒除毒害而復於假釋期間用毒抵癮，自制力洵屬不足而
    難見有戒毒決心，所為非是，並兼衡其於原審、本院審理時
    坦承犯行，高中肄業之教育程度與從事販賣物品業之生活態
    樣暨毒品造成之社會潛在侵害與成癮性之犯罪特質與檢察官
    具體求刑內容等一切情狀，量處有期徒刑8 月。
　㈡經核原判決認事用法並無違誤，量刑亦稱妥適。被告上訴以
    原審量刑太重，請求戒癮治療為由，指摘原判決不當。然查
    ：按量刑輕重，係屬事實審法院得依職權自由裁量之事項，
    苟其量刑已以行為人之責任為基礎，並斟酌刑法第57條各款
    所列情狀，而未逾越法定刑度或有濫用權限情事，即不得任
    意指為違法，最高法院75年台上字第7033號判例意旨可資參
    照。本件經原判決逐一剖析，並就卷內證據資料參互審酌，
    認定被告施用第一級毒品犯行明確，原審量處有期徒刑8月
    ，與施用第一級毒品之法定刑「6 月以上5 年以下有期徒刑
    」及前案刑度相較，屬較低度之刑，是原審判決既已詳細記
    載認定被告犯罪之證據及理由，並已審酌關於刑法第57條科
    刑之一切情狀，係在適法範圍內行使其量刑之裁量權，核無
    違法或不當之情形，被告請求再減輕其刑，於法無據。至於
    上訴意旨稱其已參加美沙冬治療，願意接受戒癮療程，請求
    不要判刑，否則其假釋將遭撤銷乙節；然觀之被告前：①因
    施用毒品案件經臺灣宜蘭地方法院裁定送觀察勒戒後，因認
    無繼續施用毒品之傾向於92年6 月16日釋放出所，並由臺灣
    宜蘭地方檢察署檢察官以92年度毒偵字第388 號為不起訴處
    分確定；②因施用毒品案件經臺灣宜蘭地方法院以92年度訴
    字第356 號判處有期徒刑8 月確定，於93年9 月9 日執行完
    畢；③因施用毒品案件經臺灣宜蘭地方法院以95年度訴字第9
     號判處有期徒刑10月確定，於96年3 月8 日執行完畢；④因
    施用毒品案件，經臺灣宜蘭地方法院以94年度訴字第184號
    判處有期徒刑1 年確定，復經該以96年度聲減字154 號裁定
    減為有期徒刑6 月確定，於96年8 月20日執行完畢；⑤因轉
    讓及販賣毒品案件，經臺灣宜蘭地方法院以95年度訴字第54
    1號判處有期徒刑2 年、9 年後，轉讓毒品部分於本院以97
    年度上訴字第906 號審理中撤回上訴確定，販賣毒品部分經
    撤銷原判決改判有期徒刑11年，復經最高法院98年度台上字
    第598 號判決駁回上訴確定；⑥因施用毒品案件，經臺灣宜
    蘭地方法院以96年度訴字第608 號判處有期徒刑9 月，再經
    本院以97年度上訴字第895 號判決駁回上訴確定；嗣前開⑤
    、⑥等罪再經本院以98年度聲字第1115號裁定定應執行有期
    徒刑13年確定，於106年3月7日縮刑假釋出監，有本院被告
    前案紀錄表附卷可憑；被告甫假釋出監即再犯本件，顯見其
    意志不堅，況依毒品危害防制條例第24條規定，檢察官是否
    給予被告為附命完成戒癮治療之緩起訴處分，屬檢察官之職
    權，本件檢察官未依毒品危害防制條例第24條，改以緩起訴
    處分方式轉介毒品施用者前往醫療院所治療即「檢察官依職
    權給予被告為附命完成戒癮治療之緩起訴處分」，此非本院
    所得審酌之事項，本件檢察官起訴合法。
　　故被告徒以前情上訴，為無理由，應予駁回。
據上論斷，應依刑事訴訟法第368 條，判決如主文。　　
本案經檢察官劉惟宗偵查起訴，檢察官謝宗甫到庭執行職務。
中　　華　　民　　國　　109 　年　　4 　　月　　29　　日
　　　　　　　　　刑事第十七庭  審判長法　官  鄭水銓
　　　　　　　　　　　　　　　　　    法　官  鍾雅蘭
　　　　　　　 　 　　　　　　　　　　法　官  黃雅芬
以上正本證明與原本無異。
如不服本判決，應於收受送達後20日內向本院提出上訴書狀，其
未敘述上訴之理由者並得於提起上訴後20日內向本院補提理由書
（均須按他造當事人之人數附繕本）「切勿逕送上級法院」。
                                      書記官  鄭雅云
中　　華　　民　　國　　109 　年　　4 　　月　　29　　日
附錄：本案論罪科刑法條全文　　　　　　　　　　　　　　　
毒品危害防制條例第10條：
施用第一級毒品者，處6 月以上5 年以下有期徒刑。
施用第二級毒品者，處3 年以下有期徒刑。